【裁判字號】    99,上訴,1034
【裁判日期】    991109
【裁判案由】    毒品危害防制條例
【裁判全文】
臺灣高等法院臺南分院刑事判決        99年度上訴字第1034號
上  訴  人
即  被  告  甲○○
上列上訴人因違反毒品危害防制條例案件，不服臺灣嘉義地方法
院99年度訴字第754號中華民國99年10月14日第一審判決（起訴
案號：臺灣嘉義地方法院檢察署99年度毒偵字第1437號），提起
上訴，本院判決如下：
    主  文
上訴駁回。
    理  由
一、按提起上訴，應以上訴書狀，敘述具體理由，提出於原審法
    院為之，刑事訴訟法第三百五十條第一項、第三百六十一條
    第二項分別定有明文。又第二審法院認為上訴書狀未敘述理
    由或上訴有刑事訴訟法第三百六十二條前段情形者（即上訴
    不合法律上之程式），應以判決駁回之，亦為刑事訴訟法第
    三百六十七條前段所明定。職是，上訴人雖已提出上訴理由
    ，惟所提非屬具體理由者，應由第二審法院以上訴不合法律
    上之程式或不合上訴之法定要件，判決駁回。所謂具體理由
    者，必係依據卷內既有訴訟資料或提出新事證，指摘或表明
    第一審判決有何採證認事、用法或量刑等足以影響判決本旨
    之不當或違法，而構成應予撤銷之具體事由，始克當之。例
    如，依憑證據法則者，應具體指出所採證據何以不具證據能
    力；或依憑卷證資料，應明確指出所為證據證明力之判斷如
    何違背經驗或論理法則。反之，僅泛言原判決認定事實錯誤
    、違背法令、量刑失之過重或輕縱，而未依上揭意旨指出具
    體事由，均非具體理由。又上訴書狀已記載理由，其上訴既
    屬合法，第二審法院應就其理由之是否可取，為實體之審理
    及判斷。如認其上訴書狀雖記載理由，然未具體敘述時，則
    無須再命補正，可逕認其上訴不合法，以判決駁回之（參照
    最高法院97年度臺上字第4475號刑事判決）。
二、原審判決略以：被告甲○○對於其99年6月17日15時許，在
    嘉義市○區○○○路友人住處，施用第一級毒品海洛因1次
    之犯行，於原審準備程序及審理時均坦承不諱（見原審卷第
    18、26頁），且被告於99年6月17日20時許，經警採尿送驗
    結果，呈嗎啡陽性反應，有臺灣檢驗科技股份有限公司濫用
    藥物檢驗報告、尿液送驗姓名對照表各1紙在卷可參（見警
    卷第7-8頁），足認被告之自白與事實相符，事證明確。被
    告犯行，係犯毒品危害防制條例第十條第一項施用第一級毒
    品罪。爰審酌被告前因施用毒品犯行，經強制戒治執行完畢
    ，猶不思藉機徹底戒除施用毒品之惡習，且前案尚未執行完
    畢，又再次施用毒品，惟其施用毒品係自戕行為，及本件施
    用毒品之手段，其犯後坦承犯行等一切情狀，量處有期徒刑
    七月。
三、本件上訴人即被告不服原審判決提起上訴，其99年7月27日
    上訴理由略以：被告施用毒品海洛因，自作自受，咎由自取
    ，接受法律懲處及理所當然，惟被告尚有二名子女須要撫養
    ，如因入監服刑子女將頓失依靠，且目前接受美沙冬治療中
    ，請法官從輕量刑，讓被告得以照顧子女云云。經查：被告
    上訴意旨並未敘述不服原判決之具體理由，僅以其有子女需
    要照顧，聲請從輕量刑，更未指明原審判決有何不當或違法
    之情形實際存在。是被告上訴理由未能依卷內既有訴訟資料
    或提出新事證，指摘或表明第一審判決有何採證認事、用法
    等足以影響判決本旨之不當或違法，而構成應予撤銷之事由
    ，自非屬得上訴第二審之具體理由。再者，本院就形式上審
    查，認原判決認事用法並無違法或不當，且就被告施用第一
    級毒品犯行論證甚詳。揆諸首揭說明，被告提起第二審上訴
    ，為不合法律上程式，爰不經言詞辯論，逕以判決駁回之。
據上論斷，應依刑事訴訟法第三百六十七條前段、第三百七十二
條，判決如主文。
中    華    民    國    99    年    11    月    9     日
                  刑事第七庭    審判長法  官  李文福
                                      法  官  顏基典
                                      法  官  陳顯榮
以上正本證明與原本無異。
如不服本判決應於收受送達後10日內向本院提出上訴書狀，其未
敘述上訴理由者，並得於提起上訴後10日內向本院補提理由書（
均須按他造當事人之人數附繕本）「切勿逕送上級法院」。
                                      書記官  李珍鳳
中    華    民    國    99    年    11    月    9     日

司法院資訊處製作；財團法人民間司法改革基金會備份。
